【裁判字號】    97,審訴,3591
【裁判日期】    970930
【裁判案由】    毒品危害防制條例
【裁判全文】
臺灣高雄地方法院刑事判決            97年度審訴字第3591號
公  訴  人  臺灣高雄地方法院檢察署檢察官
被      告  甲○○
                    另案在臺灣高雄女子監獄執行中
上列被告因毒品危害防制條例案件，經檢察官提起公訴（97年度
毒偵字第5622號、第5624號），本院改依簡式審判程序審理，判
決如下：
    主  文
甲○○施用第一級毒品，累犯，處有期徒刑柒月；又施用第一級
毒品，累犯，處有期徒刑柒月。應執行有期徒刑壹年。
    事實及理由
一、按本件被告甲○○所犯係死刑、無期徒刑、最輕本刑為3 年
    以上有期徒刑以外之罪，其於準備程序就被訴事實為有罪之
    陳述，經受命法官告知簡式審判程序之旨，並聽取其與公訴
    人之意見後，本院認無不得或不宜改依簡式審判程序進行之
    處，爰依刑事訴訟法第273 條之1 第1 項、第284 條之1 ，
    裁定本件由受命法官獨任進行簡式審判程序，合先敘明。
二、本件犯罪事實及證據，除犯罪事實「復因違反毒品危害防制
    條例罪，經同法院分別以93年度易字第811 號判決有期徒刑
    4 月確定，於94年8 月10日執畢出監」更正為「嗣其於前開
    觀察、勒戒執行完畢釋放後5 年內，再犯施用毒品案件，經
    本院以93年度易字第811 號判決，判處有期徒刑4 月確定，
    於94年8 月9 日執行完畢」；證據部分補充「被告於本院審
    理中之自白」外，餘均引用檢察官起訴書所載，如附件。
三、按海洛因係毒品危害防制條例第2 條第2 項第1 款所稱之第
    一級毒品，故核被告所為，均係犯該條例第10條第1 項之施
    用第一級毒品罪。被告持有第一級毒品海洛因後，進而施用
    ，其持有之低度行為應為施用之高度行為所吸收，不另論罪
    。被告所犯上開2 罪間，犯罪時間不同，犯意有別，自應予
    以分論併罰。被告有上述之前科紀錄乙情，有臺灣高等法院
    被告前案紀錄表在卷可稽，其受有期徒刑執行完畢，5 年內
    故意再犯本件最重本刑為有期徒刑以上之2 罪，均為累犯，
    應依刑法第47條第1 項規定加重其刑。爰審酌被告經觀察、
    勒戒後，尚未能戒絕毒癮，足證前開保安處分措施實難矯治
    其惡性，惟念其犯後坦承罪行，態度良好，而所犯係為自戕
    行為，尚未對他人造成實害，復參以其先前因施用毒品案件
    遭論罪科刑之次數等一切情狀，分別量處如主文所示之刑，
    並定其應執行刑，以資懲儆。
據上論斷，應依刑事訴訟法第273 條之1 第1 項、第284 條之1
、第299 條第1 項前段、第310 條之2 、第454 條第2 項，毒品
危害防制條例第10條第1 項，刑法第11條前段、第47條第1 項、
第51條第5 款，判決如主文。
本案經檢察官陳麗琇到庭執行職務。
中    華    民    國    97    年    9     月    30    日
                  刑事第七庭    法  官  陳君杰
以上正本證明與原本無異。
如不服本判決，應於判決送達後10日內，向本院提出上訴狀。
中    華    民    國    97    年    9     月    30    日
                                書記官  李承悌
附錄本判決論罪科刑法條全文：
毒品危害防制條例第10條第1項
施用第一級毒品者，處6月以上5年以下有期徒刑。
附件：
臺灣高雄地方法院檢察署檢察官起訴書
                                    97年度毒偵字第5622號
                                    97年度毒偵字第5624號
    被      告  甲○○  女  25歲（民國○○年○○月○○日生）
                        住高雄縣路竹鄉○○路756巷26號
                        （現於高雄女監）
                        國民身分證統一編號：Ｚ000000000號
上列被告因違反毒品危害防制條例案件，已經偵查終結，認應該
提起公訴，茲將犯罪事實及證據並所犯法條分敘如下：
            犯罪事實
一、甲○○前因施用毒品案件，經臺灣高雄地方法院裁定送觀察
    、勒戒後，於民國90年5月11日因無施用傾向出監；復因違
    反毒品危害防制條例罪，經同法院分別以93年度易字第811
    號判決有期徒刑4月確定，於94年8月10日執畢出監。詎猶不
    知戒絕毒癮，復分別於97年5月29日下午5時許及同年6月3日
    ，在高雄縣路竹鄉○○路756巷26號住處，以針筒注射方式
    施用第一級毒品海洛因。經警分別於97年5月30日下午3時20
    分許及同年6月4日上午9時40分許，在上址查獲，並經其同
    意而採尿送驗，檢驗結果呈現嗎啡陽性反應。
二、案經高雄縣政府警察局湖內分局報告偵辦。
            證據並所犯法條
一、證據名稱及待證事項：
(一)臺灣檢驗科技股份有限公司97年6月17日濫用藥物尿液檢驗
    報告2紙：
    證明被告於97年5月30日及同年6月4日採集之尿液經送驗結
    果呈嗎啡陽性反應，足認被告確有施用第一級毒品海洛因之
    行為。
(二)高雄縣政府警察局湖內分局煙毒、麻藥案件嫌犯代號與真實
    姓名對照表2紙（代號：970208、970216）：
    證明送驗尿液確為被告親自排放。
(三)被告甲○○於偵查中之自白：
    證明伊於上揭時、地施用毒品之事實。
二、按92年7月9日新修正之毒品危害防制條例就施用毒品者，祇
    於「初犯」及「5年後再犯」2種情形，有其追訴條件之限制
    ，即須於初犯經觀察、勒戒或強制戒治釋放後，5年內均無
    施用毒品之行為，始能認其前所實施之觀察、勒戒或強制戒
    治已足遮斷毒癮，而得於5年後再犯時，再予適用初犯之規
    定，重行觀察、勒戒等程序。倘5年內已經再犯，被依法追
    訴處罰，縱其第3次（或第3次以上）施用毒品之時間在初犯
    釋放5年以後，即與「5年後再犯」之情形有別，且因已於「
    5年內再犯」，顯見其再犯率甚高，原實施觀察、勒戒或強
    制戒治，已無法收其實效，而無5年戒斷期之存在，自無再
    經觀察、勒戒及強制戒治之必要，應由檢察官逕行起訴，始
    符新法修正之本旨，此有最高法院95年度臺非字第59號判決
    可資參照。經查，本件被告涉嫌施用毒品之時間，雖在首開
    觀察、勒戒執行完畢釋放後5年以後，惟其於5年內曾經再犯
    ，揆諸前述最高法院判決意旨，本件應與「5年後再犯」情
    形有別，自應依法訴追。核被告所為，均係犯毒品危害防制
    條例第10條第1項施用第一級毒品罪嫌。上開2次施用第一級
    毒品行為，犯意個別，請分論併罰。又被告曾受有期徒刑之
    執行完畢，5年內再犯本件有期徒刑以上之罪，為累犯，有
    本署刑案資料查註紀錄表1份在卷可稽，請依刑法第47條第1
    項之規定，加重其刑。
三、依毒品危害防制條例第23條第2項、刑事訴訟法第251條第1
    項提起公訴。
    此    致
臺灣高雄地方法院
中    華    民    國    97    年    7     月    22    日
                              檢  察  官  乙○○
上正本證明與原本無異
中    華    民    國    97    年    7     月    30    日
                              書  記  官  陳永昇
附錄本案所犯法條全文
毒品危害防制條例第10條
施用第一級毒品者，處 6 月以上 5 年以下有期徒刑。
施用第二級毒品者，處 3 年以下有期徒刑。


司法院資訊處製作；財團法人民間司法改革基金會備份。
